臺灣高等法院刑事裁定
110年度毒抗字第1612號
抗  告  人
即  被  告  余忠財


上列抗告人因違反毒品危害防制條例案件，不服臺灣士林地方法
院110年度毒聲字第734號，中華民國110年11月4日裁定（聲請案
號：臺灣士林地方檢察署110年度聲觀字第638號），提起抗告，
本院裁定如下：
    主  文
抗告駁回。
    理  由
一、原裁定意旨略以：抗告人即被告（下稱被告） 甲○○基於施
    用第二級毒品甲基安非命之犯意，於民國110年2月4日晚上8
    時30分為警採尿往前回溯96小時內某時許，在不詳地點、以
    不詳方式，施用甲基安非他命1次之事實，業據被告於原審
    訊問時坦承不諱，且被告經警採尿送驗，結果呈安非他命、
    甲基安非他命陽性反應，有台灣檢驗科技股份有限公司濫用
    藥物檢驗報告、新北市政府警察局受採集尿液檢體人姓名及
    檢體編號對照表在卷可稽，被告施用第二級毒品犯行，應堪
    認定，檢察官聲請裁定令被告入勒戒處所觀察、勒戒，核無
    不合，依毒品危害防制條例第20條第1項規定，裁定將被告
    送勒戒處所觀察、勒戒等語。
二、抗告意旨略以：我根本不知道安非他命是什麼，我討厭毒品
    ，必須穩定工作以扶養家中3個小孩，這個工作對我很重要
    ，我只是不小心碰1次就被檢舉，此後與這個同學會斷絕聯
    絡，我可以隨時到醫院驗尿或者罰款，請念在初犯，給我自
    新的機會等語。　
三、經查：
  ㈠按犯第10條之罪者，檢察官應聲請法院裁定，或少年法院（
    地方法院少年法庭）應先裁定，令被告或少年入勒戒處所觀
    察、勒戒，其期間不得逾2月。依前項規定為觀察、勒戒或
    強制戒治執行完畢釋放後，3年後再犯第10條之罪者，適用
    前2項之規定。毒品危害防制條例第20條第1項、第3項定有
    明文。
　㈡被告於上開時、地，以不詳方式施用第二級毒品甲基安非他
    命之事實，業據被告於原審訊問時表示不爭執檢察官聲請書
    所載，對檢察官聲請送觀察、勒戒沒有意見等語（見原審卷
    第16頁），並有勘察採證同意書、新北市政府警察局受採集
    尿液檢體人姓名及檢體編號對照表及台灣檢驗科技股份有限
    公司濫用藥物檢驗報告在卷可稽，是其施用第二級毒品之犯
    行，已堪認定。又其前未曾因施用毒品案件，經法院裁定送
    觀察、勒戒，有本院被告前案紀錄表可佐，是檢察官向原審
    法院聲請將被告送勒戒處所觀察、勒戒，於法相符。
  ㈢又查毒品危害防制條例第24條僅規定檢察官可為附命完成戒
    癮治療之緩起訴處分，惟是否給予被告為附命完成戒癮之緩
    起訴處分，屬檢察官之職權，除有違法或裁量明顯濫用等情
    事，法院原則上應予尊重。且被告於偵查中經合法傳喚到庭
    ，足認檢察官已給予被告就其施用毒品應如何處置表示意見
    之機會（見偵卷第18頁），本案檢察官於斟酌被告個案情形
    及卷內事證後，認不宜對被告為附命完成戒癮治療之緩起訴
    處分，乃向法院聲請裁准觀察、勒戒，以達戒癮治療之目的
    ，此實屬檢察官依法行使裁量權之範疇，且無明顯之裁量怠
    惰或濫用情事，自應予尊重。被告以前詞請求撤銷原裁定，
    改驗尿及罰款，於法無據，自不足採。又觀察、勒戒既屬用
    以矯治、預防行為人反社會性格，而具社會保安功能之保安
    處分，當無因行為人之個人因素而免予執行之理，是被告之
    個人或家庭因素，不得執為免予執行觀察、勒戒之事由。
四、綜上所述，原審以被告施用第二級毒品甲基安非他命之犯行
    ，應堪認定，依毒品危害防制條例第20條第1項之規定，裁
    定將被告送勒戒處所觀察、勒戒，並無違誤。抗告意旨徒憑
    己見，請求撤銷改判，為無理由，應予駁回。
據上論斷，應依刑事訴訟法第412條，裁定如主文。　　
中　　華　　民　　國　 110　　年　　11　　月　  29　　日
   　　　　　　　　　 刑事第二庭審判長法　官 遲中慧
　　　　　　　　　　　 　　　　　     法　官 邱筱涵
　　　　　　　　　　　 　　　　　     法　官 李世華
以上正本證明與原本無異。
不得再抗告。
                                      書記官 莊佳鈴
中　　華　　民　　國　　110 　年　　11　　月　　29　　日